Inventaris van het archief van de Staten van Holland, vóór 1572
Nationaal Archief, Den Haag
- Rekeninge en bijlagen tot de rekeningen, Deel 2
  - Rekeningen van de extra-ordinaris beden 1552-1565., VII
    - Rekeningen van mr. Aert Coebel, ontvanger-generaal van de gemenelands omslagen, van de extra-ordinaris beden., 1552-1565; 2277-2289; 10 delen, 3 katernen
      - 10e Rekening van de extra-ordinaris bede van 1558 mei 18., 2286
        Vóórin de rekening een tekst van 18 mei 1558
        Bij het akkoord van 18 mei 1558 werden o.a. 300.000 ponden voor het jaar 1558 geconsenteerd
        In deze rekening zijn de losrenten (de penning twaalf) verantwoord
        De gelden werden afgedragen aan Gheraert Gramaye, tresorier-generaal van de oorlog en mr. Jacop Boll, tresorier van de equipage ter zee (zie Inv.nos. 2352-2356)
        Een deel van de bede is nog uit de extra-ordinaris bede van 150.000 ponden van 18 mei 1558 (zie Inv.no. 2288) betaald
      - 11e Rekening van de extra-ordinaris bede van 1559 juli 9., 2287
        Afgehoord 1561 maart 17
        Vóórin de rekening een tekst van 5 juli 1559 en op fol. 45 en 47 teksten van 18 februari 1559 en 31 aart 1560
        Bij het akkoord van deze bede werden geconsenteerd 300.000 ponden. te betalen voor de helft een maand na het octrooi, voor de helft op Pinksteren 1560
        In deze rekening zijn verantwoord:
        a) als ontvangsten voor de 1en termijn: renten tot een hoofdsom van 112.248 ponden. en de overdracht van het saldo van de 5e rekening van de imposten (zie Inv.no. 2297)
        b) als ontvangsten voor de 2en termijn: renten (resp. tot bedragen van 17. 728 ponden reeds bij de 1en termijn mede ingeschreven zijnde, en 49197 ponden nadien verkocht), de overdrachten van het saldo van de 5e rekening van de imposten (zie Inv.no. 2297) alsmede enige andere inkomsten. Een deel van de bede is verder uit de 150.000 ponden van de extra-ordinaris bede van 1558 mei 18 (zie Inv.no. 2288) opgebracht
        In deze rekening is bovendien de verkoop van 10.000 ponde renten en de uitkering van dit bedrag tot een "gratuiteyt " voor de hertog van Savoye verantwoord
      - 12e Rekening van de extra-ordinaris bede van 1558 mei 18, Afgehoord 1568 juli 27, 2288
        Behalve de 300.000 ponden. verantwoord in Inv. no. 2286, werden bij het akkoord van deze bede 150.000 ponden, te betalen over 1558-1561 en een jaarlijks bedrag van 37.500 ponden (gedurende 9 jaren) geconsenteerd; deze bedragen zouden dienen tot betaling der jaarlijkse renten, staande op de bede, alsmede van enige andere posten, terwijl uit het restant renten, staande op de bede, door de Staten in hoofdsom zouden afgelost worden
        In deze rekening zijn als ontvangsten verantwoord de heffingen van de 7en, 8en, 9en, 10en en 11en termijn van de zesjarige bede van 1555, waarover de Staten bij het akkoord de beschikking hadden gekregen; de 7e termijn was nog wel ontvangen door J. Boll (zie Inv.no. 2356), maar werd hier in ontvangst en uitgaaf geboekt
        De 9e termijn is slechts ten halve en eerst in augustus 1561 geheven
        Onder de ontvangsten verschijnt verder een post van 62.701 ponden 14 schell. voor verkochte renten. Deze som vormde het bedrag, dat voor aflossing van renten, staande op de ordinaris bede, beschikbaar was. De Staten hadden de renten echter niet afgelost, maar tot dit bedrag tot hunnen laste genomen. Daar de volle betaling der extra-ordinaris bede onder de uitgaven is aangenomen, is het bedrag onder de ontvangsten aangetekend. Behalve de bovengenoemde som van 150.000 en de 37.500 ponden gedurende één jaar - in 1560 werd nl. dit jaarlijkse bedrag uit de ordinaris bede van 100.000 ponden jaarlijks betaald zijn uit bovenstaande inkomsten nog restanten van de bede van 18 mei 1558 (zie Inv.no. 2286) en 9 juli 1559 (zie Inv.no. 2287) betaald
      - 13e Rekening van de extra-ordinaris bede van 1565 februari 24., 2289; 1 katern
        Afgehoord 1568 Juli 27
        Vóórin de rekening een tekst van 24 februar 1565
        Bij het akkoord van deze bede werden 100.000 ponden geconsenteerd. In deze rekening zijn de renten, tot genoemd bedrag voor deze bede verkocht, verantwoord
    - Bijlagen tot de voornoemde rekeningen., 2290-2292
      - Bijlagen tot de voornoemde 1e rekening., 2290; 3 stukken
      - Bijlage tot de voornoemde 12e rekening., 2291; 1 katern
        Als bijlage tot deze rekening is hier "de staet van de betaelinghe van de 150.000 ponden ... geconsenteerd LVIII mede begrepen in de novenale bede" opgemaakt 2 juni 1561 en getekend door Jac. van der Duyn en Geryt Revensberg, beschouwd
      - Bijlage tot de voornoemde 13e rekening., 2292; 1 stuk
        Als bijlage tor deze rekening is beschouwd "de staet ... (aangaende) de bede ... geconsenteerd binnen Brussel februari 156(5) ende dit voir den drye termijnen Kersmisse 1563, St. Jansmisse ende Kersmisse 1564"
  - Rekeningen van de imposten en morgengelden. 1553-1572, VIII
    De impost op wijn en bieren binnen de steden, in de kloosters of door de edelen gebruikt of ingeslagen, en het morgengeld - ten laste van de gebruiker - op de landen onder en buiten de schildtalen, werd in 1553 (vgl. resolutie 29 december) ingevoerd om hier uit de renten, ten behoeve van de extra-ordinaris bede van 1552 en 1553 verkocht, te betalen. Sindsdien bleef deze belasting bestaan, om hieruit geregeld de renten te betalen
    Bij resolutie van 14 april 1557 (nader geregeld bij ordonnantie van 25 mei 1558) werd het morgengeld voor de landen onder de schildtalen in massa gerekend en door een omslag op de schildtalen tot dit bedrag vervangen, teneinde de dorpen vrij te laten in de keuze van de middelen (morgengeld, kapitale impost of andere middelen), waaruit zij dit bedrag wilden brengen; de landen buiten de schildtalen en de landen onder de steden voor zover bij niet-poorters in gebruik, bleven het morgengeld betalen. In 1560 werd bovendien als nieuwe belasting een impost op de turf in Holland gedolven en vandaar uitgevoerd, in 1569 - ter dekking van de bede van 271.000 gulden, gegeven voor de afkoop van de 10en en 20en penning een groot aantal nieuwe imposten als op het gemaal, geslacht, laken enz. ingevoerd
    Behalve de renten zijn aanvankelijk enige administratiekosten. met deze middelen in verband staande (kosten bij de verpachtingen, bodelonen enz.), uit deze bronnen bestreden; in het laatst der vijftiger jaren werden hieruit ook andere uitgaven weldra de gehele Statenhuishouding bestreden. Bovendien werden gedeelten van de extra-ordinaris beden wel hieruit betaald (vgl. Inv.no. 2287), terwijl ook gedeelten van de rentenschulden hieruit afgelost werden (zie Inv.no. 2299)
    De morgengelden werden door de ontvanger-generaal onmiddellijk van de plaatsen ontvangen, de impost op de wijnen en bieren aanvankelijk door collecteurs van de Staten geïnd, na 1556 (april 30) door de Staten in de verschillende steden verpacht. De impost op de turf werd in de verschillende kwartieren gecollecteerd. alleen in 1563 in enkele plaatsen verpacht
    - Rekeningen van de ontvanger-generaal., A
      - Rekeningen van Arent Coebel, van de imposten, morgengelden enz., 1553-1568; 2293-2305; 13 delen
        - 1e Rekening van de morgengelden (omgeslagen 29 december 1553) en de impost op wijnen en bieren (1554 februari - 1555 januari 31)., 2293
          Afgehoord 1556 april 18
          Vóórin de rekening een tekst van 29 december 1553
        - 2e Rekening van de morgengelden (omgeslagen St. Jansmis 1555) en de impost op wijnen en bieren (1555 februari 1 - 1556 januari 31, 1556 februari 1 - 1556 april 30)., 2294
          Afgehoord 1558 juni 12
          Vóórin de rekening teksten van 6 juni 1555 en 4 juni 1558
        - 3e Rekening van de impost op wijnen en bieren (1556 mei 1 -1557 april 30) en morgengelden (omgeslagen in 1556)., 2295
        - 4e Rekening van de impost op wijnen en bieren (1557 mei 1 -1558 april 30) en de omslagen ten plattelande op de schildtalen (1557) en de morgengelden van de landen buiten de schildtalen (1557)., 2296
          Afgehoord 1559 juli 19
        - 5e Rekening van de impost op de wijnen en bieren (1558 mei 1 -1559 april 30), van de omslagen ten plattelande op de schildtalen, de morgengelden van de landen buiten de schildtalen en de landen onder de vrijheid of schoutambten der steden en bij niet-poorters in gebruik (1557)., 2297
          Afgehoord 1560 maart 11
          Vóórin de rekening een tekst van 25 mei 1558
        - 6e Rekening van de impost op wijnen en bieren 1559 mei 1 - 1560 april 30), van de omslagen ten plattelande op de schildtalen, van de morgengelden van de landen buiten de schildtalen en de landen onder de vrijheid of schoutambten van de steden, bij niet-poorters in gebruik (1559)., 2298
          Afgehoord 1561 maart 23
          Buiten de renten, tussen 1552-1556 verkocht, zijn uit deze inkomsten betaald de renten ten behoeve van de beden van 9 juli 1559 uitgegeven, sc, die voor de 1en termijn, en die voor de 2en termijn, voorzover vóór mei 1559 reeds verkocht (vgl. Inv.no. 2349)
        - 7e Rekening van de impost op wijnen en bieren (1560 mei 1 - 1561 april 30), van de omslagen ten plattelande op de schildtalen, van de morgengelden van de landen buiten de schildtalen en de landen onder de vrijheid of schoutambten van de steden, bij niet-poorters in gebruik (1560)., 2299
          Afgehoord 1562 november 30
          Hieruit zijn betaald de renten, in het vorige Inv.no. vermeld, benevens enige renten tussen mei 1559 - mei 1560 verkocht. Alle renten zijn thans in één tabel gebracht. Bovendien zijn uit deze inkomsten nog enige (andere) renten, in 1559 verkocht, afgelost
        - 8e Rekening van de impost op wijnen en bieren 1561 mei 1 - 1562 april 30), van de omslagen ten plattelande op de schildtalen, van de morgengelden van de landen buiten de schildtalen en de landen onder de vrijheid of schoutambten van de steden, bij niet-poorters in gebruik (1561), alsmede van de impost op den turf uit Holland gaande (1561)., 2300
          Hieruit zijn betaald:
          1) de renten uitgegeven tussen 1552-1560 in het vorig Inv.no. genoemd. De bij de conversie (zie Inv.no.2348) afgeloste renten zijn pro memorie vermeld
          2) de renten in 1558 en 1559 voor de extra-ordinaris bede van 18 mei 1558 (zie Inv.nos. 2286, 2288) uitgegeven
          3) de renten voor de conversie van 1559-1562 (zie Inv.no. 2348) verkocht
          4) de renten voor den 2en termijn van de extra-ordinaris bede van 9 juli 1559 verkocht, voor zoverre deze sedert mei 1560 waren uitgegeven
          5) de renten op de ordinaris bede van 1555 gestaan hebben en in 1558 door de Staten overgenomen (zie Inv.nos. 2288, 2356)
        - 9e Rekening van de impost op wijnen en bieren (1562 mei 1 - 1563 april 30), van de omslagen ten plattelande op de schildtalen, de morgengelden van de landen buiten de schildtalen en de landen onder de vrijheid of schoutambten van de steden, bij niet-poorters in gebruik (1562), alsmede van de impost op den turf, uit Holland gaande (1562)., 2301
          Afgehoord 1565 januari 9
          Voor de hieruit betaalde renten zie vorig Inv.no
        - 10e Rekening van de impost op wijnen en bieren (1563 mei 1 - 1564 april 30), van de impost op den turf uit Holland gaande (1563), van de omslagen ten plattelande op de schildtalen en de landen onder de vrijheid of schoutambten van de steden, bij niet-poorters in gebruik (1563), alsmede van een (tweeden) omslag op de landen buiten de schildtalen, half ten laste van den eigenaar, half van de gebruiker (1563)., 2302
          Voor de hieruit betaalde renten zie Inv.no. 2300. De bij de conversie afgeloste renten zijn hierin niet langer pro memorie vermeld. Bij een deel der renten is aangetekend, dat zij afgelost werden uit de Xen penning (zie Inv.no. 2343, 2344)
        - 11e Rekening van de impost op wijnen en bieren (1564 mei 1 -1565 april 30), van de impost op den turf uit Holland gaande (1564), van de omslagen ten plattelande op de schildtalen, de morgengelden van de landen buiten de schildtalen en de landen onder de vrijheid of schoutambten van de steden, bij niet-poorters in gebruik (1564)., 2303
          Afgehoord 1568 juni 26
          Vóórin de rekening een tekst van 22 juni 1568
          Voor de hieruit betaalde renten, zie Inv.no. 2300
          Deze en de volgende rekeningen zijn door de weduwe van Coebel ingediend
        - 12e Rekening van de impost op wijnen en bieren (1565 mei 1 - 1566 april 30), van de impost op den turf uit Holland gaande (1565), van de omslagen ten plattelande op de schildtalen, de morgengelden van de landen buiten de schildtalen en de landen onder de vrijheid of schoutambten van de steden, bij niet-poorters in gebruik (1565), alsmede van de (tweede) heffing op de morgentalen buiten de schildtalen (1565), half ten laste van de eigenaar, half van de gebruiker., 2304
          Afgehoord 1568 Juli 18
          Voor de hieruit betaalde renten en de indiening der rekening, zie Inv.no. 2304
          Een aantal der renten, in deze rekening genoemd, zijn uit de 2en tienden penning van 1564 afgelost (1565-1567)
        - 13e Rekening van de impost op de wijnen en bieren (1566 mei 1 - 1567 april 30), van de impost op den turf in Holland gaande (1566), van de omslagen ten plattelande op de schildtalen, van de morgengelden van de landen buiten de schildtalen en de landen onder de steden, bij niet-poorters in gebruik (1566), alsmede van de (tweede) heffing op de morgentalen buiten de schildtalen, half ten laste van de eigenaar, half van de gebruiker (1566)., 2305
          Afgehoord 1568 juli 28
          Voor de hieruit betaalde renten en de indiening der rekening, zie Inv.no. 2303
      - Bijlagen tot de voornoemde rekeningen., z.j.; 2306-2307; 1 charter, 11 stukken
        - Bijlage tot de 3e rekening., 2306; 1 charter
        - Bijlagen tot de 4e rekening., 2306A; 5 stukken
        - Bijlage tot de 7e rekening., 2306B
        - Bijlagen tot de ge rekening., 2307; 5 stukken
      - Rekeningen van Jacob Boll, ontvanger-generaal van de Staten van Holland., 1568-1571; 2308-2308A; 1 deel
        - 2e Rekening van de impost op de wijnen en bieren (1569 mei 1 - 1570 april 30), van de impost op de turf uit Holland gaande (1569), van de omslagen ten plattelande op de schildtalen, de morgengelden op de landen buiten de schildtalen en de landen onder de vrijheid of schoutambten van de steden, bij niet-poorters in gebruik (1569)., 2308
          Afgehoord 1570 maart 19
          Behalve de gebruikelijke renten (zie Inv.no. 2303) zijn hieruit betaald:
          a) de renten, voor de extra-ordinaris bede van 24 februari 1565 (zie Inv.no. 2289) verkocht, waarvan de koning gedurende de eerste drie jaren de rente betaald had
          b) de renten, in 1569 verkocht voor de 150.000 ponden "daervan die Staten ten dienste ende begeerte van C° Maj. gegeven hadden heurl. obligatien aan zeeckere coopluyden Genevoysen t' Antwerpen"
        - Bijlage tot de voornoemde rekening., 2308A; 1 stuk
    - Rekeningen van de ontvangers en collecteurs van de imposten., B
      - Impost op de wijnen en bieren., 1
        - Alkmaar.
          - Rekeningen van Jacop Reyersz., impostmeester van de impost op de wijnen en bieren, van de binnen Alkmaar en omgeving geheven imposten., 1554-1556; 2309-2310; 2 katernen, 1 stuk
            - 1e Rekening over de termijn 1554 februari 1 - 1555 januari 31., 2309; 1 katern
              Afgehoord 1555 augustus 6
            - 2e Rekening over de termijn 1556 februari 1 - 1556 april 30., 2310
              Afgehoord 1556 november 11
        - Amsterdam.
          - Staat van ontvangsten van de impost op de wijnen en bieren binnen Amsterdam., 1554 februari 2 - 1555 februari 1; 2311; 1 katern
            Opgemaakt ter ordonnantie van de gecommitteerden ter auditie van de gemene landsrekeningen door Sebastiaen Joostensz. (5 oktober 1555)
          - Staten van de ontvangsten van de impost op de wijnen en bieren binnen Amsterdam (fragmenten)., 1558, 1559; 2311A; 3 stukken
        - Delfshaven.
          - Register van de ontvangsten van de impost op de wijnen en bieren binnen Delfshaven (fragmenten)., 1554; 2311B; 2 stukken
        - Dordrecht.
          - Register van de ontvangsten uit den impost op de wijnen en bieren binnen Dordrecht., 1554 mei 1 - Juli 31; 2312; 1 katern, 2 stukken
            Bijlage tot de (ontbrekende) 1e rekening van Wouter Barthoutsz:
            Hierbij twee fragmenten betreffende 3-5 februari en 19 maart 1554
          - 2e Rekening van Wouter Barthoutsz. en Daniël Oem "gecommitteerden bij die van Dordrecht ten ontfange van de impost opte wijnen ende bieren" van den binnen Dordrecht geheven impost., 1555 februari 1 - 1556 januari 31; 2313; 1 katern
            Afgehoord 1556 februari 27
          - Register van vaten bier of wijn, met het oog op de impost te Dordrecht aangebracht (fragmenten)., 1556; 2313A; 1 katern
          - Rekening van Jacob van Wels, "gecommitteerd bij de commissarissen van Hollandt ten ontfange van de impost op de wijnen en de bieren der stede van Dordrecht", van den binnen Dordrecht geheven impost., 1558 mei 1 - 1559 april 30. 1; 2314; 1 katern, 1 stuk
            Afgehoord 1559 juli 22
        - Edam.
          - 3e Rekening van Jacob van der Duyn, collecteur van de impost op de wijnen en bieren, van de binnen Edam geheven impost., 1556 februari 1 - april 30; 2315; 1 katern
            Afgehoord 1557 november 17
        - Enkhuizen.
          - Register van de ontvangsten uit de impost op de wijnen en bieren uit Enkhuizen (fragmenten)., 1556; 2315A; 1 katern
        - Geertruidenberg.
          - Register van de ontvangsten uit de impost op de wijnen en bieren uit Geertruidenberg (fragmenten)., 1554, [1556]; 2315B; 2 katernen
        - Gouda.
          - 2e Rekening van Aryen Derck Harmensz., Dirck Hoensz. en Derck Andriessen, ontvangers van de imposten op de wijnen en bieren te Gouda, van de binnen Gouda geheven imposten., 1555 februari 1 - 1556 januari 31; 2316; 1 katern
            Afgehoord 1556 maart 8
        - Den Haag.
          - Registers van de in februari, maart en april 1556 aangebrachte bieren en wijnen, gehouden door Cornelis Pieters, collecteur van de impost., 2317; 1 deel, 2 katernen
            Een fragment van dezelfde ontvanger heeft betrekking op het bierverbruik van Delflandse kloosters in de jaren 1554-1555. Hier bij nog een tweede fragment van 1554-1555
        - Haarlem.
          - Staat van de ontvangsten van de imposten op de wijnen en bieren binnen Haarlem., 1554 februari 1 - 1555 februari 1; 2253; 1 katern
            Voorheen bekend onder inv. nr. 2318
            Opgemaakt op last van de Staten van Holland door Marcelis Adriaensz. (28 februari 1556)
          - Registers van de ontvangsten van de binnen gebrouwen bieren te Haarlem., 1555 februari 1 - Juli 31; augustus 1 - 1556 januari 31; 2319; 2 katernen
            Aangelegd en overgegeven door Louf Baertszoon, ontvanger van de impost van de binnen gebrouwen bieren
          - Verklaring van Harmen Claesz. van der Laen, ontvanger van de impost op de wijnen, van de wijnen, gesleten en gedronken binnen Haarlem., 1555 februari 1 - 1556 februari 1; 2253; 1 katern
            Voorheen bekend onder inv. nr. 2320
            Dit en de beide volgende Inv.nos. zijn te beschouwen als bijlagen van de verloren gegane rekening van de imposten binnen Haarlem, 1555/1556
          - Verklaring van Henrick Egbert, ontvanger van de impost op de "brouwerie", van de bieren gebrouwen binnen Haarlem., 1555 februari 1 - 1556 februari 1; 2251; 1 katern
            Voorheen bekend onder inv. nr. 2321
            Zie aantekening bij voorgaande inv. nr.
          - Notitiën, vermoedelijk betreffende' ontvangsten van den bierimpost binnen Haarlem., 1555 januari; 2251; 1 katern
            Voorheen bekend onder inv. nr. 2321A
            Zie aantekening bij voorgaand inv. nr. 2353
          - (3e) Rekening van Louf Baertszoon, impostmeester binnen Haarlem "van de impost van den wijnen, gebrouwen bieren, gedronken (binnen Haarlem)"., 1556 februari 1 - april 30; 2253; 1 katern
            Afgehoord 1556 november 10
            Voorheen bekend onder inv. nr. 2322
            Hierin ook ontvangsten van andere impostmeesters sc. van de vreemde bieren gedronken binnen Haarlem enz. verantwoord
          - "Quoyer (van Aelbrecht Claesz. Raet, gecommitteerd ten ontvang van de impost op de wijnen) van de imposte opten wijnen gevallen binnen Haarlem ... "., 1556 februari 1 -april 30; 2253; 1 katern
            Voorheen bekend onder inv. nr. 2323
            Vermoedelijk bijlage bij de vorige rekening geweest
        - Heukelom.
          - Rekening van Jan Reyers, impostmeester binnen de stad Heukelom, van de impost op de wijnen en bieren binnen deze stad., 1555 februari 1 - juli 30; 1555 augustus 1 - 1556 januari 31; 2324; 1 katern
        - Leiden.
          - Register van ontvangsten uit de wijen en bieren binnen de stad Leiden., 1555, (1556?) februari; 2324A; 1 katern
            Het ongedateerde register lag in Inv.no. 1618
          - Register van ontvangsten uit de impost op wijnen en bieren binnen de stad Leiden., 1555, 1556; 2324A; 1 katern
            Afgehoord 1556 februari 29
        - Rotterdam.
          - Rekening van Geryt van der Mersche, collecteur van de impost op de wijnen en bieren te Rotterdam, van de binnen Rotterdam geheven imposten., 1555 februari 1 - 1556 januari 31; 2325; 1 katern
            Afgehoord 1556 maart 3
        - Schiedam.
          - (2e) Rekening van Adriaen Janszoon en Ysbrandt Cornelisz. van de imposten op de wijnen en bieren binnen de stad Schiedam., 1555 januari 1 juli 31; 1555 augustus 1 - 1556 januari 31; 2326; 1 katern
        - Vlaardingen.
          - Registers van ontvangsten uit de impost op de wijnen en bieren te Vlaardingen (fragmenten)., 1556-1557; 2326A; 4 stukken
        - Weesp.
          - Register van ontvangsten uit de impost op de wijnen en bieren te Weesp (fragmenten)., 1554; 2326B; 1 katern
        - Woerden.
          - (2e) Rekening van Marten Henricz., collecteur van de impost op wijnen en bieren te Woerden., 1555 februari 1 - 1556 januari 31; 2327; 1 katern
            Afgehoord 1556 maart 6
        - Zevenbergen.
          - Rekening van Jan Braets, collecteur van de impost op de wijnen en bieren te Zevenbergen., 1554 februari - 1555 januari 31; 2327A; 1 stuk
        - Niet nader aangeduide plaatsen.
          - Registers van wijnen en impost met het oog op de impost aangebracht (fragmenten)., 1554-1556; 2327B; 1 katern, 3 stukken
      - Impost op de turf, uit Holland gaande., 2
        Onderstaande rekeningen zijn alle door de Staten afgehoord
        - Gouda.
          - Rekening van Job Franss. van Brouchuysen, collecteur van de impost op turf uit Holland gaande, van de ontvangsten binnen Gouda., 1562 februari 1 - 1563 januari 30; 2328; 1 deel
            Afgehoord 1563 mei 25
          - Rekeningen van Symon Gerritsz. van Schoenhoven, collecteur van de impost op de turf uit Holland gaande, van de ontvangsten binnen Gouda., 1568-1571; 2329-2331; 3 delen
            - Rekening van de impost, geheven 1568 mei 1 - 1569 april 30., 2329
              Afgehoord 1570 mei 22
            - Rekening van de impost, geheven 1569 mei 1 - 1570 april 30., 2330
              Afgehoord 1570 september 12
            - Rekening van de impost, geheven 1570 mei 1 - 1571 april 30., 2331
              Afgehoord 1571 januari 11
        - Rotterdam.
          - Rekeningen van Dirck van der Mersche, collecteur van de impost op de turf uit Holland gaande, van de ontvangsten binnen Rotterdam., 1561-1570; 2332-2339; 7 katernen
            - 1e Rekening van de impost, geheven 1561 mei 1 - 1562 april 30., 2332
              Afgehoord 1562 juli
              De ontvangsten zijn in deze en in de volgende rekening alleen als maandelijks samengevatte posten vermeld
            - 2e Rekening van de impost, geheven 1562 mei 1 1563 april 30., 2333